臺灣高雄地方法院刑事判決　　　　　　　94年度訴字第1093號
公　訴　人　臺灣高雄地方法院檢察署檢察官
被　　　告　乙○○　男　38歲.
上列被告因違反毒品危害防制條例案件，經檢察官提起公訴（94
年度毒偵字第344號），本院合議庭裁定由受命法官獨任進行簡
式審判程序，茲判決如下：
    主  文
乙○○施用第一級毒品，累犯，處有期徒刑壹拾壹月；又連續施
用第二級毒品，累犯，處有期徒刑玖月，扣案之第二級毒品甲基
安非他命玖包（合計驗前毛重捌點貳公克、驗後毛重捌點壹公克
）沒收銷燬之。應執行有期徒刑壹年陸月，扣案之第二級毒品甲
基安非他命玖包（合計驗前毛重捌點貳公克、驗後毛重捌點壹公
克）沒收銷燬之。
    事  實
一、乙○○曾於民國89年間因分別施用第1、2級毒品案件，經本
    院以 89年度易字第1980號、90年度易緝字第123號刑事判決
    分別判處有期徒刑6月、7月確定，2罪接續執行，於92年1月
    10日縮短刑期執行完畢。其前於87年間因施用第 2級毒品案
    件，經本院以 87年度毒聲字第657號裁定送勒戒處所觀察、
    勒戒後，認無繼續施用毒品傾向，於87年 7月16日觀察勒戒
    執行完畢釋放，且經臺灣高雄地方法院檢察署檢察官以87年
    度偵字第17348號為不起訴處分確定；復於 88年間再因施用
    毒品案件，經本院以89年度毒聲字第2225號裁定送勒戒處所
    觀察、勒戒後，認有繼續施用毒品傾向，本院再以89年度毒
    聲字第2953號裁定令入戒治處所施以強制戒治，嗣經本院以
    89年度毒聲字第6989號裁定停止戒治並付保護管束，復以89
    年度毒聲字第9360號裁定撤銷停止戒治令入戒治處所施以強
    制戒治，於90年12月18日強制戒治期滿執行完畢；復於93年
    間因施用第1、2級毒品案件，經本院於93年 7月22日以93年
    度訴字第757號刑事判決分別判處有期徒刑10月、8月，應執
    行有期徒刑1年4月確定（於94年1月1日入監執行中）。詎其
    不知悔改，明知海洛因及甲基安非他命業經公告為毒品危害
    防制條例第2條第2項所列管之第1、2級毒品，不得非法持有
    、施用，復基於施用第1級毒品海洛因之犯意，於90年12月1
    8日強制戒治執行完畢釋放後5年內，於93年12月31日中午12
    時30分，在其友人即真實姓名、年籍均不詳綽號「輝仔」成
    年男子之位於高雄市小港區山明里不詳住址之住處，將海洛
    因摻入香菸內點燃吸食之方式，施用第1級毒品海洛因1次；
    另基於施用第 2級毒品甲基安非他命之概括犯意，於90年12
    月18日強制戒治執行完畢釋放後5年內，自93年12 月下旬某
    日起迄同年月31日中午12時30分止，亦在其友人即真實姓名
    、年籍均不詳綽號「輝仔」成年男子之位於高雄市小港區山
    明里不詳住址之住處，將甲基安非他命以玻璃球吸食器隔熱
    燒烤吸食煙霧之方式，連續施用第二級毒品甲基安非他命多
    次。嗣因乙○○另案通緝，經警方於93年12月31日下午4時1
    0分在高雄市○○區○○里○○路281巷106號前逮捕，並扣
    得其所有供施用之第2級毒品甲基安非他命9包（合計驗前毛
    重8.2 公克、驗後毛重8.1公克）。
二、案經高雄市政府警察局三民第一分局報請臺灣高雄地方法院
    檢察署檢察官偵查起訴。
    理  由
一、本案被告乙○○所犯係死刑、無期徒刑、最輕本刑為 3年以
    上有期徒刑以外之罪，其於準備程序就前揭被訴事實為有罪
    之陳述，經受命法官告知簡式審判程序之旨，並聽取其與公
    訴人之意見後，本院認無不得或不宜改依簡式審判程序進行
    之處，爰依刑事訴訟法第273條之1第 1項、第284條之1，裁
    定本件由受命法官獨任進行簡式審判程序，合先敘明。
二、訊據被告對其於右揭時、地分別施用第 1級毒品海洛因及連
    續施用第 2級毒品甲基安非他命之事實，於本院審理時（參
    見本院94年4月28日審判筆錄）坦承不諱，且有扣案晶體9包
    ，經送驗後係第2級毒品甲基安非他命（合計驗前毛重8.2公
    克、驗後毛重 8.1公克），此有高雄醫學大學附設中和紀念
    醫院94年4月26日報告編號0000-000檢驗報告1紙附卷可參，
    亦係被告所有供施用毒品所用，業經被告供明在卷，可資佐
    證。另查：
  (一)被告係於93年12月31日晚上10時20分，經警方採集其尿液送
    驗結果，分別呈嗎啡、甲基安非他命陽性反應，此有高雄市
    立凱旋醫院94年1月24日濫用藥物尿液檢驗報告及尿液送驗
    編號與真實姓名對照表各1紙附卷可稽，足見被告確有施用
    第1、2級毒品海洛因、甲基安非他命之事實。
  (二)按海洛因施用入人體後水解還原成嗎啡，再循嗎啡之代謝方
    式排出體外，業據行政院衛生署藥物食品檢驗局73藥檢壹字
    第030221號函說明綦詳，且依醫學臨床實驗及根據英國藥學
    會出版ＩｓｏｌａｔｉｏｎａｎｄＩｎｄｅｎｔｉｆｉｃａ
    ｔｉｏｎｏｆＤｒｕｇｓ乙書第293頁載明：海洛因經注射
    入人體後，在體內迅速水解成６ＭｏｎｏａｃｅｔｙＩｍｏ
    ｒｐｈｉｎｅ，再緩緩繼續水解成嗎啡，然後再循嗎啡之代
    謝方式排出，同書第431至432頁並載有：嗎啡經注射入人體
    後，約50％以上於8小時內自尿中排出，至24小時排出約90
    ％，但48小時後仍有微量可檢出等語。又甲基安非他命經口
    服投與後，約70％於24小時內可自尿液中排出，而其尿液內
    含甲基安非他命成分之檢出，與投與甲基安非它命的量、個
    人體質、檢驗儀器之精密度有關，通常採尿化驗是否呈陽性
    反應，應以投與後24小時內所採者為宜，此亦有行政院衛生
    署藥物食品檢驗局（80）藥檢醫字第4529號函可查。是參酌
    前揭報告及施用毒品之成癮性，被告自白於前揭時間分別有
    施用第1級毒品海洛因 1次及連續施用第2級毒品甲基安非他
    命多次之犯行等語，核與事實相符，應堪採信。
  (三)另犯毒品危害防制條例第10條施用第1、2級毒品之罪者，檢
    察官應先聲請法院裁定將被告令送勒戒處所觀察、勒戒，經
    觀察、勒戒後，認有繼續施用毒品傾向者，應由檢察官聲請
    法院裁定將被告令入戒治處所施以強制戒治，且經強制戒治
    執行完畢釋放後， 5年內再犯第10條之罪，檢察官應依一般
    刑事訴訟程序予以起訴論罪科刑，此觀諸毒品危害防制條例
    第20條第1項、第2項、第23條第 2項前段規定自明。經查，
    被告前於87年間因施用第 2級毒品案件，經本院以87年度毒
    聲字第 657號裁定送勒戒處所觀察、勒戒後，認無繼續施用
    毒品傾向，於87年 7月16日觀察勒戒執行完畢釋放，且經臺
    灣高雄地方法院檢察署檢察官以 87年度偵字第17348號為不
    起訴處分確定；復於88年間再因施用毒品案件，經本院以89
    年度毒聲字第2225號裁定送勒戒處所觀察、勒戒後，認有繼
    續施用毒品傾向，本院再以89年度毒聲字第2953號裁定令入
    戒治處所施以強制戒治，嗣經本院以89年度毒聲字第6989號
    裁定停止戒治並付保護管束，復以89年度毒聲字第9360號裁
    定撤銷停止戒治令入戒治處所施以強制戒治，於90年12月18
    日強制戒治期滿執行完畢等情之事實，此有臺灣高等法院被
    告全國前案紀錄表、本院被告院內索引卡紀錄表、臺灣高雄
    地方法院檢察署刑案資料查註紀錄表各 1紙附卷可參。被告
    前既曾因施用毒品案件，經強制戒治後，復因施用毒品，其
    於前開強制戒治執行完畢釋放後 5年內，再犯本案施用毒品
    罪，依毒品危害防制條例第23條第 2項之規定，屬應依法論
    罪科刑之行為，依前開說明，本案被告上開所為，係於90年
    12月18日強制戒治執行完畢釋放後 5年內，再犯毒品危害防
    制條例第10條第 1項施用第1、2級毒品罪，本案事證明確，
    被告上開犯行洵堪認定。
三、按海洛因、甲基安非他命為毒品危害防制條例第2條第2項第
    1、2款所明定之第1、2級毒品。核被告所為，係犯同條例第
    10條第1項之施用第1級毒品罪及同條例第10條第 2項之施用
    第 2級毒品罪。被告持有第1、2級毒品進而施用，持有之低
    度行為各為施用之高度行為所吸收，均不另論持有毒品之罪
    。其先後多次施用第 2級毒品甲基安非他命，時間緊接，犯
    罪構成要件相同，顯係基於概括犯意為之，依刑法第56條之
    規定，應論以1罪，並加重其刑。被告所犯上開2罪，罪名各
    別，行為互異，應分論併罰。另查，被告曾於89年間因分別
    施用第1、2級毒品案件，經本院以89年度易字第1980號、90
    年度易緝字第123號刑事判決分別判處有期徒刑 6月、7月確
    定，2罪接續執行，於92年1月10日縮短刑期執行完畢，此有
    臺灣高等法院被告全國前案紀錄表、本院被告院內索引卡紀
    錄表、臺灣高雄地方法院檢察署刑案資料查註紀錄表各 1份
    存卷可考，其於 5年內再犯本案有期徒刑以上之罪，為累犯
    ，應依刑法第47條之規定，就其所犯上開施用第 1級毒品罪
    ，依法加重其刑；施用第 2級毒品罪，依法遞加重其刑。爰
    審酌被告歷經強制戒治等程序，猶無法戒絕毒癮，仍再度復
    於93年間因施用第1、2級毒品案件，經本院於93年 7月22日
    以93年度訴字第757號刑事判決分別判處有期徒刑10月、8月
    ，應執行有期徒刑1年4月確定（於94年1月1日入監執行中）
    ，亦有臺灣高等法院被告全國前案紀錄表 1份在卷可參，其
    復施用海洛因及甲基安非他命，顯見其意志不堅，有違政府
    制定毒品危害防制條例之立法美意，本不宜寬貸，惟念其所
    為尚未害及他人，且犯後坦承犯行，態度尚佳等一切情狀，
    各量處如主文所示之刑，並定其應執行之刑。
四、至扣案之甲基安非他命9包（合計驗前毛重8.2公克、驗後毛
    重8.1公克），經送驗後係第2級毒品甲基安非他命，已如前
    述，屬違禁物，不問是否屬與犯人所有與否，依毒品危害防
    制條例第18條第 1項前段規定，併予宣告沒收銷燬之。又鑑
    定耗損之毒品，既已滅失，即無庸併予宣告沒收銷燬，附此
    敘明。
據上論斷，應依刑事訴訟法第273條之1第1項、第299條第1項前
段，毒品危害防制條例第10條第1項、第2項、第18條第1項前段
，刑法第11條、第56條、第47條、第51條第5款，判決如主文。
本案經檢察官甲○○到庭執行職務。
中　　華　　民　　國　　94　　年　　4 　　月　　29　　日
                     鳳山刑事第3庭法　  官  唐中興
右正本證明與原本無異。
如不服本判決，應於判決送達後10日內，向本院提出上訴狀。
                                  書 記 官  顏宗貝
中　　華　　民　　國　　94　　年　　4 　　月　　29　　日
附錄本案判決論罪科刑法條：
毒品危害防制條例第10條
施用第1級毒品者，處6月以上5年以下有期徒刑。
施用第2級毒品者，處3年以下有期徒刑。
